【裁判字號】    89,易,136
【裁判日期】    890629
【裁判案由】    詐欺
【裁判全文】
臺灣臺南地方法院刑事判決                          八十九年度易字第一三六號
    公  訴  人  臺灣台南地方法院檢察署檢察官
    被      告  丁○○
    選任辯護人  鄭和傑律師
                蘇新竹律師
右列被告因詐欺案件，經檢察官提起公訴（八十八年度偵字第七三四二號），本院判
決如左：
    主  文
丁○○共同連續意圖為自己不法之所有，以詐術使人將本人之物交付，處有期徒刑參
月。
    事  實
一、丁○○係代客記帳業者，夥同不詳姓名年籍之人，共同基於犯意之聯絡，並基於
    為自己不法所有之概括犯意，利用戊○○及乙○○二人急需用錢之際，連續向戊○○及乙○○二人諉稱其與銀行人員熟識，可代為向銀行辦理信用貸款新台幣（
    下同）七十萬元至八十萬元之數額，惟事先需支付手續費及保險費，致戊○○及
    乙○○二人均因而陷於錯誤，分別於如附表所示之時間、地點，依照丁○○之指
    示，將附表所示之金額匯入丁○○所指定之甲○○帳戶；詎戊○○及乙○○二人
    將該些款項匯入後，並未取得任何貸款金額，戊○○及乙○○二人始知受騙。
二、案經台南市警察局第四分局報告台灣台南地方法院檢察署檢察官偵查起訴。
    理  由
一、訊據被告丁○○固坦承伊確有於如附表所示時間、地點指示被害人戊○○及乙○○將如附表所示款項匯入甲○○帳戶等情不諱，惟矢口否認右開詐欺犯行，辯稱
    ：係一位伊並不認識而自稱陳先生之人，主動打電話向伊表示可替人辦理信用貸
    款，伊基於幫助告訴人二人之心態，才依照陳先生之指示，要告訴人二人將款項
    匯入，伊並不知情亦未獲取任何酬勞云云。惟查：告訴人戊○○及乙○○二人確
    係依照被告之指示而為匯款，此情業據被告坦認屬實，並據告訴人二人分別陳明
    ，復有匯款單執據二紙在卷可稽；次查，被告雖於偵審時聲稱其係透過丙○○而
    認識陳姓男子，然其於第一次、第二次警訊時則係供稱：「．．他（陳先生）在
    一個多月前有打電話到我的會計事務所告訴我可以替人辦理信用貸款，只要我做
    中間人替他找客戶貸錢辦理的程序會告訴我」（第一次警訊筆錄參見）、「我不
    認識陳先生．他是跟另一位鄭小姐（真實姓名不詳）一起打電話到我公司向我表
    示可以幫人辦理信用貸款，並留下連絡電話」等情（第二次警訊筆錄參見），是
    被告起初於警訊時並未提及係經由丙○○認識陳先生，況證人丙○○到庭結證稱
    其並未曾介紹陳姓男子與被告認識等情，被害人二人亦陳稱未曾見過丙○○；此
    外被告尚聲稱有經過丙○○介紹認識甲○○乙節，亦為證人甲○○於警訊及偵訊
    時否認上情，是被告所述是否屬實，非無疑義。參諸被告從事代客記帳行業已有
    十多年，並非毫無社會經驗之人，豈會輕易聽從、配合不知其真實姓名為何之陌
    生人指示而為上開行為之理？況且被告既曾與陳姓男子就匯款事宜通過數次電話
    ，焉有連其名字亦不知悉之理？足認被告係有所隱瞞，所言多所不實。再參之告
    訴人乙○○於偵查中指述稱：「當天下午我另匯一萬五千元入同一帳戶，因我等
    不到貸款下來，對方說需給辦理的人傭金，貸款才可以下來」，由此足徵被告應
    可從居間介紹中獲得利益。被告辯稱其在並未獲得任何好處，難以憑信。此外復
    有彰化銀行匯款回條聯及郵政國內匯款執據各一紙存卷可資佐證。被告應有不法
    所有之詐騙犯意。而告訴人亦因而受有損害。本件事證已臻明確，被告犯行洵堪
    認定。
二、核被告意圖為自己不法之所有，以詐術使人將本人之物交付，所為係犯刑法第三
    百三十九條第一項之罪。被告與真實姓名不詳之陳姓男子，就上開犯行間，有犯
    意聯絡及行為分擔，應論共同正犯。其先後三次犯行，時間緊接，犯罪構成要件
    相同，顯均係基於概括之犯意反覆為之，應依連續犯之規定論以一罪並加重其刑
    。爰審酌被告犯罪之動機、目的、手段及所造成危害非鉅、已將告訴人所匯款項
    予以清償，犯罪後態度等一切情狀，量處如主文所示之刑，以資懲儆。
據上論斷，應依刑事訴訟法第二百九十九條第一項前段，刑法第二十八條、第五十六
條、第三百三十九條第一項，罰金罰鍰提高標準條例第一條前段，判決如主文。
本案經檢察官劉聰熙到庭執行職務。
中    華    民    國      八十九    年      六        月      二十九    日
                              臺灣臺南地方法院刑事第三庭
                                  法  官  林淑婷
右正本證明與原本無異
如不服本判決應於送達後十日內向本院提出上訴狀
                                  書記官  董挹棻
中    華    民    國      八十  九  年    六          月     二十九     日
附錄本案論罪科刑法條全文：
刑法第三百三十九條第一項：意圖為自己或第三人不法之所有，以詐術使人將本人或
                          第三人之物交付者，處五年以下有期徒刑、拘役或科或
                          併科一千元以下罰金。


司法院資訊處製作；財團法人民間司法改革基金會備份。
